臺灣臺中地方法院刑事判決　　　　　　　96年度易字第2256號
公　訴　人　臺灣臺中地方法院檢察署檢察官
被　　　告　甲○○
　　　　　　　　　　國民
上列被告因竊盜案件，經檢察官提起公訴（九十六年度偵字第六
八０四號），被告於準備程序中就被訴事實為有罪之陳述，本院
於聽取當事人之意見後，裁定以簡式審判程序審理，判決如下：
    主    文
甲○○竊盜，累犯，處有期徒刑陸月，如易科罰金，以新臺幣壹
仟元折算壹日。
    犯罪事實
一、甲○○前因竊盜案件，經本院以九十三年度中簡字第二四八
    八號判處有期徒刑三月，於民國九十三年十二月十三日確定
    在案。又因違反毒品危害防制條例案件，經本院以九十三年
　　度訴字第三０九０號判處有期徒刑八月確定，復因竊盜案件
  　，經本院以九十三年度易字第二七九九號判處有期徒刑八月
    確定，後兩案復經本院以九十四年度聲字第一五四一號裁定
    合併應執行有期徒刑一年三月確定，並接續前案執行，於九
    十五年五月二十日縮刑期滿，而於翌日因徒刑執行完畢出監
　　。詎猶不知悔改，復意圖為自己不法之所有，於九十五年十
　　月十一日下午四時二十分許，在臺中市○○區○○里○○路
　　近惠文一街口，見丙○○所駕駛之車牌號碼一四六九－ＫＵ
　　號自小貨車停放在該處，竟持機車鑰匙一支（未扣案）撬開
  　車門，進入上揭自小貨車內竊取車內之真空幫浦一臺、夾式
　　電流表二臺得手，分別價值約新臺幣（下同）一萬五千元、
　　三千元，總計價值一萬八千元。嗣經丙○○報警處理，經員
　　警採集現場指紋送內政部警政署刑事警察局鑑定後，發覺與
　　該局檔存甲○○之左小指、左環指及左中指指紋相符，始查
　　悉上情。
二、案經臺中市警察局第六分局報請臺灣臺中地方法院檢察署檢
    察官偵查起訴。
    理    由
一、按除被告所犯為死刑、無期徒刑、最輕本刑為三年以上有期
　　徒刑之罪或高等法院管轄第一審案件者外，於前條第一項程
　　序進行中，被告先就被訴事實為有罪之陳述時，審判長得告
　　知被告簡式審判程序之旨，並聽取當事人、代理人、辯護人
　　及輔佐人之意見後，裁定進行簡式審判程序，刑事訴訟法第
　　二百七十三條之一第一項定有明文。本件被告甲○○所犯係
　　死刑、無期徒刑、最輕本刑為三年以上有期徒刑以外之罪，
　　其於準備程序中就被訴事實為有罪之陳述，經告知被告簡式
    審判程序之旨，並聽取公訴人及被告之意見後，本院認為適
    宜而進行簡式審判程序，合先敘明。
二、訊據被告甲○○對於上揭時、地，竊取被害人丙○○所駕駛
    之前開自小貨車內之真空幫浦一臺、夾式電流表二臺得手等
　　情，業於本院準備程序及審理中坦認屬實，核與被害人丙○
　　○於警詢中及本院準備程序時指訴之情節相符，並有臺中市
　　警察局第六分局刑案現場採證－勘察報告、勘察採證同意書
　　各一份、刑案現場採證照片十三張及刑事案件證物採驗紀錄
  　表一紙附卷可稽，且經員警在前開自小貨車內之紙張、信封
    及塑膠套上採集可疑指紋三枚，經送內政部警政署刑事警察
    局鑑驗後，確定與該局檔存甲○○之左小指、左環指及左中
　　指指紋相符，此有該局九十五年十一月三十日刑紋字第０九
　　五０一六六四００號指紋鑑驗書一份在卷可參。此外，復有
    遠傳電信股份有限公司於九十六年三月二十三日函覆之被告
    所持用之門號0000000000號行動電話之雙向通聯
    紀錄資料查詢一份在卷可佐，足見被告自白與事實相符，堪
　　以採信。從而，本件事證業臻明確，被告竊盜之犯行已堪認
　  定，應依法論科。
三、核被告所為，係犯刑法第三百二十條第一項之竊盜罪。又被
　　告前因竊盜案件，經本院以九十三年度中簡字第二四八八號
　　判處有期徒刑三月，於九十三年十二月十三日確定在案。又
  　因違反毒品危害防制條例案件，經本院以九十三年度訴字第
　　三０九０號判處有期徒刑八月確定，復因竊盜案件，經本院
　　以九十三年度易字第二七九九號判處有期徒刑八月確定，後
　　兩案復經本院以九十四年度聲字第一五四一號裁定合併應執
　　行有期徒刑一年三月確定，並接續前案執行，於九十五年五
　　月二十日縮刑期滿，而於翌日因徒刑執行完畢出監等情，此
　　有臺灣臺中地方法院檢察署刑案資料查註紀錄表及臺灣高等
　　法院被告前案紀錄表各一份附卷可憑，被告前受有期徒刑之
　  執行完畢後，五年以內故意再犯本件有期徒刑以上之罪，為
    累犯，應依刑法第四十七條第一項之規定，加重其刑。爰審
    酌被告已有多次竊盜前科，素行不佳，竟為圖一己之私利，
　　而行竊他人財物，惡行非輕，並審酌其犯罪之動機、竊盜手
　　段尚屬平和，所竊取之物品已賣掉無法返還，且尚未賠償被
　　害人丙○○之損失及被告犯後業已坦承犯行等一切情狀，量
    處如主文所示之刑，並諭知易科罰金之折算標準，以示懲儆
    。至公訴人雖認被告係累犯，有多次竊盜行為，具體求處被
    告有期徒刑九月等語，惟本院考量被告本案犯案之情節，及
    被告於本院審理時坦承犯行之犯後態度等情狀，認對被告量
    處主文所示之刑罰，已足生懲儆之效，檢察官具體求刑之刑
    度稍嫌過重，附此敘明。
四、另被告所有，持以供竊取前開自用小貨車內財物所用之機車
    鑰匙一支，因未扣案，且該竊盜使用之工具亦非法院應義務
    沒收之物，為免日後執行之困難，爰不為沒收之諭知，併此
　　敘明。
據上論斷，應依刑事訴訟法第二百七十三條之一第一項、第二百
九十九條第一項前段，刑法第三百二十條第一項、第四十七條第
一項、第四十一條第一項前段，刑法施行法第一條之一，判決如
主文。
本案經檢察官乙○○到庭執行職務。
中　　華　　民　　國　　96　　年　　5　　 月　　24　　日
                  刑事第四庭    法  官  林學晴
上正本證明與原本無異。
如不服本判決，應於送達後十日內向本院提出上訴狀（須附繕本
），上訴於臺灣高等法院臺中分院。
                                書記官  賴淵瀛
中　　華　　民　　國　　96　　年　　5　　 月　　24　　日
【附錄本案論罪科刑法條】
中華民國刑法第三百二十條：
意圖為自己或第三人不法之所有，而竊取他人之動產者，為竊盜
罪，處五年以下有期徒刑、拘役或五百元以下罰金。
意圖為自己或第三人不法之利益，而竊佔他人之不動產者，依前
項之規定處斷。
前二項之未遂犯罰之。
